# 求助陈版关于成本结转

提问人：闲不住 时间：2019-10-15 10:43:58
请教陈版：
碰到一个零售企业，成本的结转方法是倒挤的，但是每个月末的库存金额都是按照各个单品的最后一次进价来计算的，然后再根据实际的采购额倒挤出来本期的结转的成本金额，请教陈版这种方法合适吗？感觉在存货周转率比较低的情况，感觉对某些个单品来说，感觉有点重置成本的概念，所以想问问陈版。

回答人：chenyiwei
如你所述，该做法不合适。最后进价法不符合历史成本原则，特别是在存货价格波动较大、存货周转较慢、结存量较大的情况下会与准则接受的处理结果之间产生较大的误差。应视情况采用加权平均法或者先进先出法。